臺灣橋頭地方法院刑事判決
111年度審易字第111號
公  訴  人  臺灣橋頭地方檢察署檢察官
被      告  張禕行


上列被告因詐欺案件，經檢察官提起公訴（111年度偵字第221號
），嗣被告就被訴事實為有罪之陳述，經本院告知簡式審判程序
之旨，並聽取當事人之意見後，由本院合議庭裁定改由受命法官
獨任進行簡式審判程序，判決如下：
    主  文
張禕行犯詐欺得利罪，處有期徒刑陸月，如易科罰金，以新臺幣
壹仟元折算壹日。
    事  實
一、張禕行明知其為開南大學法律學系畢業，非同校企業與創業
    管理學系畢業，僅於民國100年6月27日至同年9月1日間曾在
    昱聖科技股份有限公司（下稱昱聖公司）任職，為謀能在誠
    昌電信器材有限公司（下稱誠昌公司，址設高雄市○○區○○路
    000號1樓）擔任業務人員一職，竟意圖為自己不法之所有，
    基於詐欺得利之犯意，先於110年5月3日前不久之某日，在1
    04人力銀行之履歷表上填寫其最高學歷為開南大學企業與創
    業管理學系，並在工作經歷欄填寫「昱聖科技公司業務工程
    師2018/01～2021/03（3年3個月）」，另在其自傳中記載「
    畢業後先去服完兵役，後至名揚汽車公司及昱聖科技擔任業
    務專員」等不實內容，於110年5月3日主動將前開履歷表透
    過104人力銀行系統寄送至誠昌公司負責人陳雅琪之電子郵
    件信箱，表示欲應徵國內業務人才，陳雅琪即安排張禕行面
    試，張禕行即承前詐欺得利之犯意，於110年5月3日至同年
    月12日間某日至誠昌公司面試時，向負責面試之業務主管吳
    永濬佯稱其係畢業於開南大學企業與創業管理學系，之前在
    昱聖科技公司擔任業務工程師云云，致誠昌公司業務主管吳
    永濬及負責人陳雅琪均陷於錯誤，誤認張禕行具有企業管理
    、業務之相關學、經歷，而同意聘用張禕行擔任業務人員一
    職，張禕行則於110年5月12日起至同年6月1日期間在誠昌公
    司任職業務員。嗣於同年7月20日經誠昌公司人員致電至昱
    聖公司詢問及開南大學後，發現張禕行僅於100年6月27日至
    100年9月1日任職於昱聖公司，亦非畢業於開南大學企業與
    創業管理學系，始悉上情。
二、案經誠昌公司告訴臺灣橋頭地方檢察署檢察官偵查起訴。
    理  由
一、上揭事實，業據被告張禕行於本院審理中坦承不諱（見本院
    卷第83頁、第94頁），核與證人陳雅琪、吳永濬於偵查中之
    證述情節均大致相符（見他卷第121至123頁、第138至140頁
    ），並有104人力銀行應徵履歷表、昱聖公司之公司基本資
    料、開南大學110年9月30日開南教字第1100007138號函、開
    南大學學士學位證書、勞工保險被保險人投保資料表等在卷
    可稽（見他卷第13至17頁、第33至35頁、第43頁、第83至85
    頁），足認被告之任意性自白與事實相符，應堪採信。本案
    事證明確，被告犯行洵堪認定，應依法論科。
二、論罪科刑：
  ㈠按刑法第339條第1項、第2項分別規定詐欺取財罪及詐欺得利
    罪，前者之行為客體係指財物，後者則指取得債權、免除債
    務、延期履行債務或提供勞務等財物以外之財產上不法利益
    （最高法院86年度台上字第3534號判決意旨參照）。查被告
    以不實學、經歷資料，而詐取謀得誠昌公司之業務員一職，
    其所詐取之客體者應屬財產上之利益。是核被告所為，係犯
    刑法第339條第2項之詐欺得利罪。
  ㈡行為人基於接續犯意，在時空密接之情形下，以數行為持續
    侵害同一之法益，然各行為之獨立性極為薄弱，依一般社會
    健全觀念，在時間差距上，難以強行分開，在刑法評價上，
    以視為數個舉動之接續施行，合為包括之一行為予以評價，
    較為合理，即屬接續犯。查被告先將上開不實履歷表主動寄
    送陳雅琪，謊稱上開不實學、經歷，復於前往誠昌公司面試
    時，接續向吳永濬謊稱上開不實學、經歷之行為，均係基於
    同一詐欺得利之目的，於密切接近之時間，以類似手法實施
    ，侵害同一告訴人之財產法益，各行為之獨立性極為薄弱，
    依一般社會健全觀念，在時間差距上，難以強行分開，在刑
    法評價上，以視為數個舉動之接續施行，合為包括之一行為
    予以評價，論以接續犯一罪較為合理。
  ㈢爰審酌被告非無謀生能力之人，不思以正當方式謀職，竟謊
    稱不實學、經歷，為詐得誠昌公司之前揭職位，使誠昌公司
    無法正確審核及聘用應職者相關之學、經歷資格，影響誠昌
    公司之權益，被告所為實非可取，迄未賠償誠昌公司之損害
    或取得誠昌公司之諒解，另斟酌被告犯後於警詢、偵查中猶
    否認犯行，於本院審理中始坦承犯行之態度，併參酌被告以
    誠昌公司之負責人陳雅琪、員工許秀儀曾查得其在律師事務
    所擔任理之工作經歷，對陳雅琪、員工許秀儀提出違反個人
    資料保護法之告訴，業經臺灣橋頭地方檢察署檢察官為不起
    訴處分，經被告提出再議後，再經臺灣高等檢察署高雄檢察
    分署處分書駁回再議確定，有被告提出之刑事答辯一狀、臺
    灣橋頭地方檢察署檢察官110年度偵字第16164號不起訴處分
    書、臺灣高等檢察署高雄檢察分署111年度上聲議字第188號
    處分書各1份在卷可佐（見他卷第63至65頁；本院卷第97至1
    04頁），並據告訴人代理人陳述在卷（見本院卷第83頁、第
    95頁），雖被告提出上開告訴本屬自身權利之行使，然究其
    提出告訴之目的，應係被告不滿其所隱瞞、謊稱之不實學、
    經歷遭誠昌公司察覺，因而提告興訟，可見被告犯後不思反
    省、警惕，反對誠昌公司負責人、員工提出告訴之方式，造
    成誠昌公司另受有訴訟成本及司法資源之耗費，所為實屬可
    議；另衡酌被告於誠昌公司任職期間非長、誠昌公司所受之
    損害，兼衡被告自述大學畢業之教育程度，現擔任臨時工之
    工作狀況、月收入約新臺幣1萬元以下之經濟情況及家庭生
    活狀況（詳見本院卷第94頁）等一切情狀，量處如主文所示
    之刑，並諭知易科罰金之折算標準。
  ㈣至被告請求宣告緩刑等語（見本院卷第61頁、第95頁），惟
    被告雖未曾因故意犯罪受有期徒刑以上刑之宣告，惟本院審
    酌被告迄未與誠昌公司達成和解或賠償分文，亦未能取得誠
    昌公司之原諒，另參酌被告犯後仍對誠昌公司之負責人、員
    工提告興訟等情，難認有暫不執行刑罰為適當之情形，爰不
    予宣告緩刑，併此敘明。
三、沒收：
　　查被告固以上揭方式詐得誠昌公司業務員之職位，然依卷內
    證據資料尚無證據證明被告有獲得不法所得，況被告於110
    年5月12日至同年6月1日期間確有於誠昌公司任職，非全無
    付出時間或提供勞務，爰不為沒收犯罪所得之諭知，特此敘
    明。
據上論斷，應依刑事訴訟法第273條之1第1項、第299條第1項前
段，判決如主文。
本案經檢察官李奇哲提起公訴，檢察官鍾葦怡到庭執行職務。
中　　華　　民　　國　　111 　年　　5 　　月　　 9　　日
                  刑事第四庭    法　官  陳芸葶
以上正本證明與原本無異。
如不服本判決應於收受送達後20日內向本院提出上訴書狀，並應
敘述具體理由；如未敘述上訴理由者，應於上訴期間屆滿後20日
內向本院補提理由書（均須按他造當事人之人數附繕本）「切勿
逕送上級法院」。
中　　華　　民　　國　　111 　年　　5 　　月　　10　　日
　　　　　　　　　　　　　　　　書記官  鄭珓銘
附錄本件論罪科刑法條：
中華民國刑法第339 條
意圖為自己或第三人不法之所有，以詐術使人將本人或第三人之
物交付者，處5 年以下有期徒刑、拘役或科或併科50萬元以下罰
金。
以前項方法得財產上不法之利益或使第三人得之者，亦同。